【裁判字號】    96,交聲,782
【裁判日期】    970530
【裁判案由】    聲明異議
【裁判全文】
臺灣臺南地方法院交通事件裁定     96年度交聲字第782號
移送機關    交通部公路總局嘉義區監理所臺南監理站
異議人即
受處分人    甲○○
上列受處分人因違反道路交通管理處罰條例案件，對於交通部公
路總局嘉義區監理所台南監理站96年8月7日所為之裁決處分（處
分案號：嘉監南字第裁74-CO0000000號）聲明異議，本院裁定如
下：
    主  文
原處分撤銷。
甲○○不罰。
    理  由
一、原處分意旨略以：受處分人即異議人甲○○（下稱異議人）
    遭警舉發，於民國（下同）96年5月20日19時12分許，駕駛
    車牌號碼ARJ-135號重機車，行經有燈光號誌管制之交叉路
    口，由台北縣宜安路左轉安樂路闖紅燈，交通部公路總局嘉
    義區監理所臺南監理站（下稱移送機關）以其違規事證明確
    ，依道路交通管理處罰條例第53條第1項、第63條第1項第3
    款（原裁決書漏載第1項第3款）及違反道路交通管理事件統
    一裁罰標準表之規定，裁處新台幣3,600元，並記違規點數3
    點。
二、本件聲明異議意旨略以：異議人之重型機車駕照曾於94年8
    月1日遺失，並於94年8月18日申請補發，本件違規行為疑似
    異議人已遺失之駕照遭人冒用交由警察開立罰單所致；又車
    牌號碼ARJ-135號重機車，異議人從未使用過，亦不認識該
    車之車主，為此，聲明異議，請求撤銷原處分等語。
三、按汽車駕駛人，行經有燈光號誌管制之交岔路口闖紅燈者，
    處新臺幣1千8百元以上5千4百元以下罰鍰，並記違規點數3
    點。道路交通管理處罰條例第53條第1項及第63條第1項第3
    款定有明文。因此，必須係汽車駕駛人始為上開法條之處罰
    對象，合先敘明。
四、移送機關指稱異議人於上開時、地，駕駛車牌號碼ARJ-135
    號重機車，有闖紅燈之違規行為，固有台北縣政府警察局96
    年5月20日北縣警交字第C00000000號舉發違反道路交通管理
    事件通知單1份附卷可稽，惟異議人則以前詞置辯。經查：
    異議人陳稱本件違規行為，係因有人冒用其姓名簽名於上開
    舉發違反道路交通管理事件通知單所致一節，有臺灣板橋地
    方法院檢察署檢察官96年度偵字第26365號聲請簡易判決處
    刑書1份在卷可稽，而上開處刑書之被告乙○○，即是本件
    違規車輛車牌號碼ARJ-135號重機車之所有權人，亦有交通
    部公路總局新竹區監理所苗栗監理站96年9月20日竹監苗字
    第0960007677號函檢送車籍資料1份在卷可參，因此，異議
    人辯稱其並無於上開時、地駕駛車牌號碼ARJ-135號重機車
    ，並非本件違規行為之汽車駕駛人，洵屬有據。
五、綜上所述，異議人既非本件違規行為之汽車駕駛人，移送機
    關遽依道路交通管理處罰條例第53條第1項及第63條第1項第
    3款等規定予以裁罰，即有違誤，從而，本件異議，為有理
    由，自應由本院將原處分撤銷，並為異議人不罰之諭知，以
    資適法。
六、據上論結，應依道路交通管理處罰條例第87條第2項、道路
    交通案件處理辦法第20條前段，裁定如主文。
中    華    民    國    97    年    5     月    30    日
                  交通法庭  法  官  陳淑勤
以上正本證明與原本無異。
如不服本裁定應於送達後5日內向本院提出抗告狀。
                            書記官  陳金堂
中    華    民    國    97    年    5     月    30    日


司法院資訊處製作；財團法人民間司法改革基金會備份。
